臺灣高雄地方法院民事判決　　　　　　　94年度小上字第19號
上　訴　人　丙○○
訴訟代理人　乙○○
被上訴人　　中華電信股份有限公司台灣中區電信分公司
法定代理人　丁○○
訴訟代理人　甲○○
上列當事人間請求給付電信費事件，上訴人對於中華民國94年3
月24日本院94年度雄小字第946 號第一審小額民事判決提起上訴
，本院判決如下：
  主      文
上訴駁回。
第二審訴訟費用新臺幣壹仟伍佰元由上訴人負擔。
  理      由
一、按對於小額程序之第一審判決之上訴，非以其違背法令為理
    由，不得為之；而所謂判決違背法令，乃指判決不適用法規
    或適用不當；另有民事訴訟法第469 條所列第1 款至第5 款
    事由時，其判決當然為違背法令，同法第436 條之24第2 項
    、第436 條之32第2 項準用第468 條及第469 條第1 款至第
    5 款分別定有明文。又當事人提起上訴，如依民事訴訟法第
    468 條規定，而以判決有不適用法規或適用不當為上訴理由
    者，其上訴狀或理由狀應有具體之指摘，並揭示該法規之條
    項或內容，若係成文法以外之法則（習慣或法理），則應揭
    示該法則之旨趣，倘為司法院解釋或最高法院之判例，則應
    揭示該判解之字號或其內容；如依民事訴訟法第469 條所列
    第1 款至第5 款事由提起上訴者，其上訴狀或理由狀應揭示
    合於該條款之事實，是上訴狀或理由狀如未依此項方法表明
    者，或其所表明者，顯與上開法條規定不相合者，即難認為
    已對原判決之違背法令有具體之揭示，其上訴自難認為合法
    （最高法院著有71年臺上字第314 號判例要旨足資參照）。
    另當事人於第二審程序不得提出新攻擊或防禦方法，亦為同
    法第436 條之28前段所明定，故上訴人如於上訴後提出新攻
    擊或防禦方法，上訴審法院自不得予以審酌。
二、本件上訴人上訴意旨略以：（一）本件判決非經言詞辯論為
    之，有違民事訴訟法第221 條第1 項規定及最高法院29年上
    字第385 號判例；（二）中華電信股份有限公司（下稱中華
    電信公司）在高雄市設有南區分公司，並設有鳳山營業處，
    何以吉隆汽車股份有限公司（下稱吉隆公司）捨近求遠，越
    區與中華電信公司中區分公司苗栗營業處合作搭配6150手機
    活動，有悖常理，又吉隆公司汽車訂購合約書上，並無搭配
    6150手機專案字樣，顯證人黃美華與被上訴人有通謀之嫌；
    （三）中華電信公司行動電話業務服務契約係為本約，行動
    電話業務申請書、同意書係為預約，預約非不得就標的物及
    價金之範圍先為擬定，以作為將來訂定本約之張本，但不能
    因此即認為本約業已成立，否則有違最高法院61年台上字第
    964 號判例；（四）系爭行動電話申請書上中華電信門號00
    00000000為證人黃美華筆跡，晶片為黃美華取用或交苗栗營
    業處友人使用，且按該申請書規定客戶領卡必須填寫領卡起
    租之字樣，又該申請書係四聯式，有必要調查各聯比對，以
    釋疑慮；（五）承租人於90年5 月25日繳交的電信費用係4
    月份即90年4 月1 日至90年4 月30日電信費，核與原判決第
    5 頁10行末系爭門號90年5 月份電信費363 元曾按期清償之
    審判歧異，再按該公司繳費收據分上下聯，上聯為繳費通知
    兼收據，下聯為對帳兼存根，上開繳費對帳單何在？繳費則
    又為何人？非以帳務交易往來明細查詢單認定事實，於法不
    合；（六）系爭門號自90年4 月起至同年11月止共8 個月租
    期，僅1 次收月費，按被上訴人公司規章，電信費逾期不繳
    ，1 週後停話，停話後30日拆機，被上訴人為何不遵規定拆
    機，仍任承租人繼續使用其通訊設備，至90年11月1 日始行
    拆機不合常理，證明上述不拆機因使用人為中華電信員工或
    證人黃美華；（七）電信費帳單雖載有上訴人住址，惟其既
    無送達證書可稽，何以證明上訴人收受？且鳳山市○○路
    537 號8 樓之2 迄今係供人租賃；（八）本訴要約人之要約
    經拒絕，系爭中華電信股份有限公司行動電話業務服務契約
    之乙方不簽約，依法契約不成立。為此乃依法提起本件上訴
    ，請求廢棄原判決並駁回被上訴人第一審之訴等語。
三、原審為上訴人敗訴之判決係以：（一）證人即本件汽車銷售
    員黃美華證稱：當時丙○○先生有同意，租用申請書及手機
    優惠同意書都是他簽名蓋印的，印章是他自己的，當時只要
    申請書及同意書即可成立，不必填載行動電話業務服務契約
    書等語屬實。是本件僅係以簽訂上開申請書、同意書之方式
    為契約成立要件至明，而上訴人既已在申請書及同意書上簽
    名，此為上訴人所自承在案，顯見本件租用行動電話契約已
    成立無疑；（二）申請書上之客戶設籍地址欄上所填載之地
    址，及帳單寄送地址欄上之地址，亦與上訴人戶籍謄本前後
    設籍地址相同，且系爭行動電話門號之通話明細清單上，又
    屢有上訴人住家室內電話0000000 號碼之受話記錄，而系爭
    門號之90年5 月份電信費363 元，亦曾按期清償，足認上訴
    人確有租用系爭行動電話門號使用為其論據。
四、經查：上訴人雖主張：本件判決未經言詞辯論為之，有判決
    不適用法規之情事云云，惟按關於言詞辯論筆錄所定程式之
    遵守，專以筆錄證之，民事訴訟法第219 條定有明文。本件
    原審就該事件之言詞辯論期日係訂於94年3 月7 日進行，經
    當事人雙方提出聲明並引用書狀及準備程序之陳述，就調查
    證據之結果互為辯論等情，有言詞辯論筆錄一份附卷可稽，
    是依前揭言詞辯論筆錄之記載，其程序自屬適法，而無所謂
    判決有不適用法規之當然違背法令情事，上訴人辯稱本件判
    決未經言詞辯論期日為之云云，顯與事實不符，自無可採；
    而上訴人於原審並未主張簽訂行動電話業務申請書、同意書
    僅為預約之抗辯，是上訴人於上訴後始提出此抗辯，核屬新
    攻擊防禦方法，揆諸前揭說明，本院亦無從加以審酌；另核
    閱上訴人其餘上訴理由，均係以本件租用行動電話契約尚未
    成立，以及系爭行動電話號碼並非上訴人所使用等為由，惟
    其前揭上訴意旨，係就原審證據取捨、認定事實之事項為指
    摘，並未具體指明原審判決有如何不適用法規或適用法規不
    當，或有民事訴訟法第469 條第1 款至第5 款所稱當然違背
    法令之情事，及符合該條款要件之具體事實；況原審法院業
    已詳細敘明系爭租用行動電話契約已成立生效，及系爭行動
    電話號碼確由上訴人使用之理由，而認上訴人抗辯均無可取
    ，並無不適用法規或適用不當之情事。綜上所述，依上訴人
    上訴意旨，足認其上訴為無理由，爰不經言詞辯論，逕以判
    決駁回。
四、末按，於小額訴訟之上訴程序，法院為訴訟費用之裁判時，
    應確定其費用額，民事訴訟法第436 條之19第1 項、第436
    條第32第1項規定甚明。本件第二審裁判費用既認定應由上
    訴人負擔，故上訴人所支出之第二審裁判費用1,500 元，自
    應由上訴人負擔。
五、據上論結，本件上訴為無理由，依民事訴訟法第436 條之29
    、第436 條之19第1 項、第436 條之32第2 項、第449 條、
    第78條，裁定如主文。
中　　華　　民　　國　　94　　年　　6 　　月　　30　　日
                  民事第二庭  審判長 法  官  楊富強
                                     法　官　蘇雅慧
                                     法  官  邱泰錄
上為正本係照原本作成。
本判決不得上訴。
中　　華　　民　　國　　94　　年　　6 　　月　　30　　日
                                     書記官  鄭翠蘭
